【裁判字號】    97,易,975
【裁判日期】    970929
【裁判案由】    竊盜
【裁判全文】
臺灣高雄地方法院刑事判決               97年度易字第975號
公  訴  人  臺灣高雄地方法院檢察署檢察官
被      告  甲○○
上列被告因竊盜案件，經檢察官提起公訴（97年度偵字第21221
號），本院合議庭裁定改行簡式審判程序，判決如下：
    主  文
甲○○犯竊盜罪，處拘役貳拾日，如易科罰金，以新臺幣壹仟元
折算壹日；又犯攜帶兇器逾越牆垣竊盜罪，處有期徒刑柒月，扣
案之螺絲起子、鐵鎚各壹支，均沒收。
    事  實
一、甲○○基於為自己不法所有之意圖，分別為下列行為: (一)於
    民國97年7 月25日2 時許，騎乘車牌號碼OIX-429 號機車前
    往高雄縣茄萣鄉○○村○○路132 號，徒手竊取丙○○○所
    有之水果清洗機1 台得手後，騎乘上開機車將所竊得之水果
    清洗機搬運離去。嗣於同日2 時35分許，在高雄縣茄萣鄉○
    ○村○○路208 號，因行跡可疑，為警攔檢查獲，當場扣得
    水果清洗機1 台（業已發還被害人），始查悉上情。(二)復於
    97 年8月3 日晚間11時30分許，攜帶其所有客觀上足對人之
    身體、生命構成威脅，可供兇器使用之螺絲起子、鐵鎚各1
    支，前往高雄縣茄萣鄉○○路○ 段29號乙○○○，逾越乙○
    ○○之圍牆後，進入該校園之2 樓區域，持前揭螺絲起子、
    鐵鎚各1 支鑿下該校園2 樓樓梯間之止滑銅條，而竊取止滑
    銅條共9 條得手。嗣於同日晚間11時50分許，因行跡可疑，
    於高雄縣茄萣鄉砂崙國小為警查獲，並扣得樓梯止滑銅條9
    支（業已發還被害人）及螺絲起子、鐵鎚各1 支，而查悉上
    情。
二、案經高雄縣政府警察局湖內分局報告臺灣高雄地方法院檢察
    署檢察官偵查起訴。
    理  由
一、本件被告所犯係死刑、無期徒刑、最輕本刑為3 年以上有期
    徒刑以外之罪，其於準備程序中就被訴事實為有罪之陳述，
    經法官告知簡式審判程序之旨，並聽取公訴人及被告之意見
    後，經本院依刑事訴訟法第273 條之1 第1 項之規定，裁定
    由受命法官獨任進行簡式審判程序。又本件卷內之物證、書
    證等證據，依同法第273 條之2 規定，不受第159 條第1 項
    關於傳聞法則規定之限制，依法均有證據能力，合先敘明。
二、上揭事實，業據被告於本院審理時坦承不諱，核與證人即告
    訴人丙○○○、柯泳聞於警詢中證述之情節相符，復有扣押
    物品目錄表、贓物認領保管單各2 紙、蒐證照片14張在卷可
    稽，足認被告前開自白顯與事實相符，堪以採信。本件事證
    明確，被告上揭犯行，洵堪認定，自應依法論科。
三、按刑法第321 條第1 項第3 款之攜帶兇器竊盜罪，係以行為
    人攜帶兇器竊盜為其加重條件，此所謂兇器，其種類並無限
    制，凡客觀上足對人之生命、身體、安全構成威脅，具有危
    險性之兇器均屬之，且祇須行竊時攜帶此種具有危險性之兇
    器為已足，並不以攜帶之初有行兇之意圖為必要（最高法院
    著有79年度台上字第5253號判例參照）。被告持以為事實欄
    一(二)犯行之螺絲起子、鐵鎚各1 支，既足以鑿下樓梯間之止
    滑銅條，顯係相當銳利之物，客觀上自足對人之生命、身體
    、安全構成威脅，要屬兇器無訛。核被告於事實欄一(一)所為
    ，係犯刑法第320 條第1 項竊盜罪；於事實欄一(二)所為，係
    犯刑法第321 條1 項第2 款、第3 款攜帶兇器逾越牆垣竊盜
    罪。被告所犯上開二罪，犯意個別，行為互殊，應予分論併
    罰。爰審酌被告正值青壯不思自食其力，竟任意竊取他人財
    物，造成他人財物損失，行為實有非當，惟念其犯後於本院
    審理中已坦承全部犯行，態度尚可，又其所竊取之上開財物
    價值均非鉅，且均已歸還被害人，有前開贓物認領保管單2
    紙在卷可稽，被害人所受之損害業已減輕等一切情狀，各量
    處如主文所示之刑，以資懲儆。末查，扣案之螺絲起子、鐵
    鎚各1 支，為被告所有，供其為本件事實欄一(二)犯行所用之
    物，業據被告供陳在卷（見本院卷第8 頁），爰依刑法第38
    條第1 項第2 款之規定，宣告沒收。
據上論斷，應依刑事訴訟法第299 條第1 項前段、第273 條之1
第1 項，刑法第320 條第1 項、第321 條第1 項第2 款、第3 款
、第41條第1 項前段、第38條第1 項第2 款，刑法施行法第1 條
之1 ，判決如主文。
本案經檢察官鄭益雄到庭執行職務。
中    華    民    國    97    年    9     月    29    日
                  刑事第十一庭  法  官  黃繼瑜
以上正本證明與原本無異。
如不服本判決應於收受本判決後10日內向本院提出上訴書狀，並
應敘述具體理由，如未敘述上訴理由者，應於上訴期間屆滿後20
日內補提理由書狀於本院（均須按他造當事人之人數附繕本）「
切勿逕送上級法院」。
中    華    民    國    97    年    9     月    29    日
                                書記官  曾小玲
附錄本案論罪科刑法條全文:
中華民國刑法第320條
意圖為自己或第三人不法之所有，而竊取他人之動產者，為竊盜
罪，處 5 年以下有期徒刑、拘役或 5 百元以下罰金。
意圖為自己或第三人不法之利益，而竊佔他人之不動產者，依前
項之規定處斷。
前二項之未遂犯罰之。
中華民國刑法第321條
犯竊盜罪而有左列情形之一者，處六月以上、五年以下有期徒刑
：
一、於夜間侵入住宅或有人居住之建築物、船艦或隱匿其內而犯
之者。
二、毀越門扇、牆垣或其他安全設備而犯之者。
三、攜帶兇器而犯之者。
四、結夥三人以上而犯之者。
五、乘火災、水災或其他災害之際而犯之者。
六、在車站或埠頭而犯之者。
前項之未遂犯罰之。


司法院資訊處製作；財團法人民間司法改革基金會備份。
